最高法院刑事判決                              八十八年度台上字第三八二四號
    上  訴  人  甲○○
    選任辯護人  林詮勝律師
右上訴人因違反槍砲彈藥刀械管制條例案件，不服台灣高等法院中華民國八十七年十
二月十八日第二審判決（八十七年度上訴字第四八八六號，起訴案號：台灣台北地方
法院檢察署八十七年度偵字第一五六號），提起上訴，本院判決如左：
    主  文
上訴駁回。
    理  由
按刑事訴訟法第三百七十七條規定，上訴於第三審法院，非以判決違背法令為理由，
不得為之。是提起第三審上訴，應以原判決違背法令為理由，係屬法定要件。如果上
訴理由狀並未依據卷內訴訟資料，具體指摘原判決不適用何種法則或如何適用不當，
或所指摘原判決違法情事，顯與法律規定得為第三審上訴理由之違法情形，不相適合
時，均應認其上訴為違背法律上之程式，予以駁回。本件原判決綜合調查證據之結果
，認上訴人甲○○犯有修正後槍砲彈藥刀械管制條例第十二條第四項未經許可，持有
子彈罪之事實，因而撤銷第一審之科刑判決，改判仍論上訴人以上開罪名，處有期徒
刑肆月，併科罰金新台幣貳萬元，罰金部分並諭知易服勞役之折算標準；子彈貳拾肆
顆均沒收，已詳認定犯罪事實之依據及憑以認定之理由，並對上訴人否認扣案子彈
具有殺傷力之辯詞，如何不足採信，均已依據卷內資料予以指駁及說明，從形式上觀
察，原判決並無違背法令情形。上訴意旨仍執其在原審之辯詞，否認扣案之子彈具有
殺傷力等語，係就原判決已詳為論斷與說明之事項，再為事實上之爭執，殊非適法之
第三審上訴理由。又公訴意旨謂上訴人未經許可，持有具殺傷力之子彈三十六顆，原
判決則認係五十顆，偵審程序之認定雖彼此歧異，但為實質上之一罪，尚不影響上訴
人成罪，就多出之十四顆子彈部分，尤無未受請求之事項予以判決之違法。再原判決
係認上訴人未經許可，購進子彈五十顆，民國八十六年十二月二十一日上午二時許，
在台北縣新店市百花樓餐廳射擊三發，之前另在不詳處所射擊十一發，則為警查獲時
應僅剩三十六顆，原判決事實欄卻記載四十七顆，顯係筆誤，除得由原審法院裁定更
正外，難謂有事實矛盾之違法。末查，事實之認定，證據之取捨及證據證明力之判斷
，乃事實審法院之職權，苟無違反經驗法則及論理法則，自難指為違法。原判決依憑
內政部警政署刑事警察局對扣案三十六顆子彈認均具殺傷力之鑑定結果，據以推定已
射擊之十四發子彈亦均具殺傷力，復採信證人吳進宗所為不利上訴人之證言，資為論
罪基礎，經核並無違證據法則，不能任指為違法。此外，上訴人徒憑己意，對原審職
權之適法行使及原判決理由已詳為論斷之事項，任意爭辯，顯與法定上訴第三審之形
式要件不符，其上訴違背法律上之程式，應予駁回。
據上論結，應依刑事訴訟法第三百九十五條前段，判決如主文。
中      華      民      國    八十八    年      七      月     十五     日
                              最高法院刑事第七庭
                                  審判長法官  謝  家  鶴
                                        法官  洪  文  章
                                        法官  花  滿  堂
                                        法官  陳  世  淙
                                        法官  洪  佳  濱
      右正本證明與原本無異
                                              書  記  官
中      華      民      國    八十八    年      七      月    二十六    日
